臺灣臺南地方法院民事裁定
111年度全字第10號
聲  請  人  邱瑞亭  
代  理  人  張簡宏斌律師
相  對  人  邱大原即邱三鼎即邱瑞湖

上列當事人間請求假處分事件，本院裁定如下：
    主  文
聲請人以新臺幣壹佰伍拾貳萬玖仟玖佰貳拾伍元為相對人供擔保
後，相對人就其所有之坐落臺南市○區○○段000地號土地（權利範
圍2分之1），不得為移轉、設定抵押、出租及其他一切處分行為
。
聲請程序費用由相對人負擔。　
    理  由
一、聲請意旨以：緣聲請人於民國85年3月20日向相對人購買其
    所有坐落臺南市○區○○段000地號、977之1地號及978地號土
    地，應有部分各2分之1，約定買賣價金新臺幣（下同）900
    萬元，並由聲請人以承擔相對人於臺灣中小企業銀行永康分
    行800萬元債務及給付相對人100萬元作為價金給付之方式，
    並簽訂買賣契約書、承諾切結書及自願放棄切結書（下稱系
    爭買賣契約）。詎於聲請人於88年間完成價金給付後，相對
    人迄今尚未將上開臺南市○區○○段000地號土地，應有部分2
    分之1（下稱系爭土地）移轉予聲請人。又相對人除於95年1
    2月6日將系爭土地分別設定擔保債權額200萬元之抵押權予
    其配偶薛伊倢、其子邱祿炎，更於聲請人向本院提起本件請
    求所有權移轉登記事件（本院110年度重訴字第303號）民事
    訴訟中提出民事答辯狀，以時效抗辯拒絕履行系爭買賣契約
    ，又否認聲請人有給付本件買賣價金之事實，並於言詞辯論
    程序中不斷藉詞拖延，顯見相對人並無履行系爭買賣契約之
    意願；又相對人現仍為系爭土地登記所有權人（權利範圍2
    分之1），而得隨意處分系爭土地，為免系爭土地現狀變更
    ，致聲請人本案請求日後有不能強制執行或甚難執行之虞，
    爰依民事訴訟法第532條規定聲請假處分，如認釋明不足，
    亦願供擔保補足，請准禁止相對人就系爭土地為移轉、設定
    抵押、出租或其他一切處分行為等語。
二、按債權人就金錢請求以外之請求，欲保全強制執行者，得聲
    請假處分；又假處分，非因請求標的之現狀變更，有日後不
    能強制執行，或甚難執行之虞者，不得為之，民事訴訟法第
    532條第1項、第2項定有明文。又請求及假處分之原因應釋
    明之；前項釋明如有不足，而債權人陳明願供擔保或法院認
    為適當者，法院得定相當之擔保，命供擔保後為假處分，為
    民事訴訟法第533條前段準用第526條第1項、第2項所明定。
    依上開規定可知，債權人聲請假處分，應就其請求及假處分
    之原因，提出能即時調查之證據加以釋明，該項釋明如有不
    足，而債權人陳明願供擔保或法院認為適當者，法院得定相
    當之擔保，命供擔保後為假處分。若債權人就其請求及假處
    分之原因絲毫未予釋明，法院不得命供擔保後為假處分。所
    謂釋明，當事人提出之證據雖無需使法院達於確信之程度，
    惟仍需使法院得薄弱之心證，信其事實上之主張大概為如此
    ，始為已足。次按假處分乃為保全強制執行方法之一種，苟
    合於假處分條件，並經債權人敘明假處分之原因存在，法院
    即得為假處分之裁判，至債權人起訴主張之實體上理由是否
    正當，乃屬本案判決問題，非假處分裁判中所能解決（最高
    法院89年度台抗字第31號裁定意旨參照）。
三、經查：
(一)聲請人聲請假處分所欲保全強制執行之金錢以外請求，業據
    其提出買賣契約書、承諾切結書、自願放棄切結書、價金繳
    款收據、支票、民事起訴狀為證（見本院卷第15-38、43-45
    頁)，堪認聲請人就假處分之請求，已為相當之釋明。又聲
    請人聲請假處分之原因，亦有其所提出系爭土地他項權利證
    明書、系爭土地第一類登記謄本、相對人戶籍謄本、民事答
    辯狀、本院110年度重訴字第303號111年1月26日言詞辯論筆
    錄（本院卷第39-42、46-63頁）可佐。衡諸相對人目前為系
    爭土地之所有權人，有隨時將系爭土地移轉、設定負擔或為
    其他一切處分行為之權能，相對人不無將系爭土地之所有權
    移轉他人，藉以脫免聲請人於本案獲得勝訴判決後，對其為
    強制執行之可能；且如相對人就系爭土地為移轉、設定負擔
    或為其他一切處分行為，聲請人就其聲請假處分所欲保全強
    制執行之請求，日後即有因請求標的之現狀變更而不能強制
    執行，或甚難執行之虞，可認聲請人對於假處分之原因已有
    釋明，雖其釋明仍有不足，惟本院認為命聲請人供擔保以代
    釋明之不足，應屬適當。 
(二)又法院定擔保金額而為准許假處分之裁定者，該項擔保係備
    供債務人因假處分所受損害之賠償，其數額應依標的物受假
    處分後，債務人不能利用或處分該標的物所受之損害額，或
    因供擔保所受之損害額定之，非以標的物之價值為依據（最
    高法院63年度台抗字第142號裁判意旨參照）。本院審酌聲
    請人聲請本院諭知相對人就系爭土地，不得移轉、設定負擔
    及為其他一切處分行為，相對人所受之損失為無法及時利用
    或處分系爭土地之利益，而系爭土地之價額為7,061,194元
    （計算式：土地面積720.53平方公尺×110年公告土地現值19
    ,600元/平方公尺×權利範圍2分之1＝7,061,194元），依社會
    通常觀念，相對人因本件假處分所受損害即為暫時無法就系
    爭土地為買賣等處分所生之遲延利息損失。考量聲請人所欲
    保全強制執行之請求，其訴訟標的之價額逾1,500,000元，
    屬於得上訴於第三審之事件；參酌各級法院辦案期限實施要
    點之規定，民事通常程序第一、二、三審審判案件之期限分
    別為1年4月、2年、1年，其可能經過之訴訟期間為4年4月；
    再依民法第203條規定之法定利率5％計算結果，相對人就系
    爭土地為本院假處分，可能遭受之損害為1,529,925元【計
    算式：7,061,194元×5％×（4+4/12）＝1,529,925元，元以下
    四捨五入】。爰裁定聲請人以1,529,925元為相對人提供擔
    保後，相對人就系爭土地，不得移轉、設定負擔及為其他一
    切處分行為。
四、依民事訴訟法第533條前段、第526條第2項、第95條、第78
    條，裁定如主文。
中　　華　　民　　國　　111 　年　　2 　　月　　10　　日
                  民事第四庭    法　官　許育菱
以上正本證明與原本無異。
如不服本裁定應於送達後10日內向本院提出抗告狀，並繳納抗告
費新臺幣1,000元。　　　　　　　　　
中　　華　　民　　國　　111 　年　　2 　　月　　10　　日
                                書記官  吳采蓉